【裁判字號】    98,易,1007
【裁判日期】    981015
【裁判案由】    傷害等
【裁判全文】
臺灣彰化地方法院刑事判決              98年度易字第1007號
公  訴  人  臺灣彰化地方法院檢察署檢察官
被      告  甲○○
            乙○○
                      巷43號.
            丙○○
                      巷43號.
上列被告等因傷害等案件，經檢察官提起公訴（98年度偵字第
4569 號 、第6602號、第7156號），本院判決如下：
    主  文
本件公訴不受理。
    理  由
一、公訴意旨略以：被告即告訴人甲○○於民國98年3 月21日下
    午5 時許，在彰化縣員林鎮○○路25號多數不特定人得自由
    出入、共見共聞之果菜市場內，在與被告即告訴人丙○○針
    對水果貨款發生爭執時，竟基於公然侮辱之犯意，向被告丙○○辱罵：「幹妳娘機掰（台語發音）」。隨後被告即告訴
    人丙○○之子乙○○見狀前來，被告甲○○與被告乙○○為
    此發生口角，並各自基於傷害他人身體之犯意，以徒手毆打
    方式毆打對方，致被告乙○○受有頭皮之挫傷伴血腫、胸部
    表淺損傷、左上臂表淺損傷伴瘀傷、左膝之表淺損傷等傷害
    ；被告甲○○則受有右胸之表淺損傷及挫傷、左前臂之表淺
    損傷、右前臂之表淺損傷及右腕挫傷等傷害。嗣被告甲○○
    、乙○○經旁人勸阻停止互毆後，被告甲○○欲離開該果菜
    市場，途中經過被告丙○○設於該市場內之攤位前時，被告
    丙○○竟基於公然侮辱之犯意，向被告甲○○辱罵：「弄妳
    娘、畜生（以上均台語發音）」。因認被告甲○○、被告乙○○均涉犯刑法第277 條第1 項之傷害罪嫌；被告甲○○另
    涉犯刑法第309 條第1 項之公然侮辱罪嫌；被告丙○○涉犯
    刑法第309 條第1 項之公然侮辱罪嫌等語。
二、按告訴乃論之罪，告訴人於第一審辯論終結前，得撤回其告
    訴；告訴乃論之罪，未經告訴或其告訴經撤回或已逾告訴期
    間者，應諭知不受理之判決，並得不經言詞辯論為之；刑事
    訴訟法第238 條第1 項、第303 條第3 款、第307 條分別定
    有明文。
三、經查，本件被告甲○○、乙○○涉犯之刑法第277 條第1 項
    傷害罪嫌；被告甲○○另涉犯之刑法第309 條第1 項公然侮
    辱罪嫌；被告丙○○涉犯之刑法第309 條第1 項公然侮辱罪
    嫌，依同法第287 條前段、第314 條之規定，均須告訴乃論
    。茲被告即告訴人甲○○、乙○○、丙○○於本院98年9 月
    30日準備程序期日中當庭達成和解，告訴人甲○○、乙○○
    當庭具狀撤回其等告訴，告訴人丙○○亦於同日向本院遞狀
    表示撤回告訴，此有本院準備程序筆錄及聲請撤回告訴狀 2
    紙在卷可稽，揆諸上開說明，本件爰不經言詞辯論，逕行諭
    知不受理之判決。
據上論斷，應依刑事訴訟法第303 條第3 款、第307 條，判決如
主文。
中    華    民    國    98    年    10    月    15    日
                  刑事第二庭    審判長法  官  石馨文
                                      法  官  羅永安
                                      法  官  江彥儀
以上正本證明與原本無異。
如不服本判決應於收受判決後10日內向本院提出上訴書狀，並
應敘述具體理由。其未敘述上訴理由者，應於上訴期間屆滿後
20日內向本院補提理由書(均須按他造當事人之人數附繕本)
「切勿逕送上級法院」。
告訴人或被害人對於判決如有不服具備理由請求檢察官上訴者，
其上訴期間之計算係以檢察官收受判決正本之日期為準。
中    華    民    國    98    年    10    月    15    日
                                      書記官  黃明慧


司法院資訊處製作；財團法人民間司法改革基金會備份。
